【裁判字號】    90,軍上,11
【裁判日期】    901231
【裁判案由】    違反電信法
【裁判全文】
臺灣高等法院臺中分院刑事判決          民國九十年度軍上字第十一號
    上  訴  人  國防部中部地方軍事法院檢察署軍事檢察官
    被      告  乙○○
右上訴人因被告違反電信法案件，不服國防部中部地方軍事法院中華民國九十年八月
一日第一審判決( 民國九十年度台判字第一五○號，起訴案號：國防部中部地方軍事
法院檢察署民國九十年度中偵字第一六三號) ，向本院提起上訴，本院判決如左：
    主      文
原判決撤銷。
乙○○連續意圖為自己不法之利益，以無線方式，盜用他人電信設備通信，處有期徒
刑十月，緩刑二年。行動電話機壹支沒收。
    事      實
乙○○( 民國（下同) 九十年二月二十日入伍，義務役) 係前開單位二兵，入伍前於
九十年二月五日十時許，與其父至臺中縣太平市○○街一一○巷七十號三樓被害人甲
○○所有之房間內裝潢時，見被害人所持有其父陳獻文之行動電話乙只，放置於該房
間床頭上且趁無人之際，竟意圖為自己不法之所有，先打開該行動電話將門號000
0000000行動電話ＳＩＭ卡乙片竊取後裝入其行動電話機，復基於概括犯意，
自同日十二時二十九分四十六秒起至同月二十日二時三十五分十八秒間，先後使用竊
得之ＳＩＭ卡盜撥行動電話六十八通與朋友聊天，總計獲得免付新臺幣九千五百七十
八元整之財產上不法利益，因屆入伍服役，將竊得之ＳＩＭ卡丟棄，迄被害人於九十
年三月七日收受該行動電話費帳單及通話明細單後，發覺其ＳＩＭ卡為人所竊並遭盜
撥行動電話，遂於同年月十八日二十二時，向內政部警政署電信警察隊第二中隊報案
，嗣經該隊會同台中縣警察局於同年四月七日查獲，案經台中縣警察局移送臺灣臺中
地方法院檢察署偵辦，該署以對於被告無審判權，處分不起訴後，移送國防部中部地
方軍事法院檢察署偵辦，經軍事檢察官偵結起訴，移付審理。
    理      由
一、查被告為現役軍人所犯本罪，因國家安全法第八條第二項規定自九十年十月二日
    停止適用審理機關變動，爰依其犯罪地移請本院續行審理合先敘明。
二、訊據被告乙○○對於前揭犯罪事實，業已供認不諱，核與台中縣警察局九十年四
    月十七日中縣警刑二字第六二０九號刑事案件移送書所附筆錄記載情節相符，並
    經被害人甲○○於警訊及軍事檢察官偵查時，就其持有之行動電話ＳＩＭ卡失竊
    ，及遭盜撥電話等情指述綦詳，復有台灣大哥大股份有限公司行動電話費帳單乙
    紙、通話明細單兩紙均附卷可證，犯罪事證明確，堪予認定。
三、查被告於上述時、地，意圖為自己不法之所有，竊取被害人甲○○所持有之門號
    0000000000號行動電話ＳＩＭ卡之行為，因犯罪行為時尚未入伍服役
    ，故以軍事審判法第五條第三項之規定按行為時之身分適用法律，依刑法第三百
    二十條第一項之「竊盜」罪論；其意圖為自己不法之所有，基於概括之犯意，連
    續使用竊得之ＳＩＭ卡裝置於自己之手機內以無線之方式，盜用門號00000
    00000被害人甲○○所有行動電話撥出六十八通等行為，犯罪構成要件相同
    ，已構成刑法第五十六條、電信法第五十六條第一項「連續以無線方式盜用他人
    電信設備通信」罪，並加重其刑；次查前述之「竊盜」罪，為刑法第六十一條第
    二款之案件，依國家安全法第八條第二項但書之規定，本應由司法機關追訴審判
    ，惟被告所犯之「竊盜」與「連續以無線方式盜用他人電信設備通信」二罪間有
    方法結果之牽連關係，原審地方軍事法院按軍事審判法第三十四條之規定，由軍
    法機關一併審理，並依刑法第五十五條後段之規定，從一重以「連續以無線方式
    盜用他人電信設備通信」罪論處；原判決予以論罪科刑，固非無見，惟就被害人
    所有之ＳＩＭ卡一片，依電信法第六十條規定予以沒收，容有未當，蓋電信法第
    六十條沒收之物應不包括被害人之物，始符立法之本旨，上訴人上訴意旨指摘及
    此洵屬有理，原判決既有上述可議之處，自應由本院將原判決撤銷，又漏引罰金
    罰緩提高標準條例第一條前段之條文，亦未依電信法第六十條之規定沒收，被告
    犯罪用之手機即電信器材，原判決爰審酌被告尚無前科，素行尚佳，因一時貪念
    致罹刑章，及犯後坦承犯行，態度良好，並已悉數繳交盜撥之行動電話費，有台
    灣大哥大股份有限公司電信費繳款收據乙紙在卷足憑等一切情狀，量處如主文第
    二項所示之刑，以資懲儆。電信器材０九三三─五七三０二四號行動電話一支依
    法併沒收之。另被告前未曾受有期徒刑以上之刑之宣告，此有台灣高等法院檢察
    署資料科九十年六月二十七日檢刑資前字第九五四號、國防部台南監獄九十年六
    月二十九日望朗字(一)字第二三五三號、國防部新店監獄九十年六月九日望明
    (一)字第二九二七號等被告前科紀錄簡復表各乙紙附卷可佐，其經此教訓當知警惕
    ，本院認以暫不執行其刑為適當，併予諭知緩刑二年，以啟自新。
四、據上論斷，應依刑事訴訟法第三百六十九條第一項前段、第三百六十四條、第二
    百九十九條第一項前段，電信法第五十六條第一項、第六十條，刑法第十一條前
    段、第五十五條、第五十六條、第三百二十條第一項、第七十四條第一款，罰金
    罰鍰提高標準條例第一條前段，判決如主文。
本案經檢察官丙○○到庭執行職務。
中      華      民      國      九十     年      十二     月    三十一  日
                                    臺灣高等法院臺中分院刑事第六庭
                                          審判長法  官  李  文  雄
                                                法  官  邱  顯  祥
                                                法  官  陳  嘉  雄
右正本證明與原本無異。
如不服本判決應於收受送達後十日內向本院提出上訴書狀，其未敘述上訴之理由者並
得於提起上訴後十日內向本院補提理由書( 均須按他造當事人之人數附繕本) 。
                                                書記官  王  麗  英
中      華      民      國      九十一   年      一       月     二     日
                                                                        Ｉ


司法院資訊處製作；財團法人民間司法改革基金會備份。
